最　高　行　政　法　院　判　決
　　　　　　　　　　　　　94年度判字第00502號
再 審原 告　丁○○
　　　　　　卯○○
　　　　　　己○○
　　　　　　子○○
　　　　　　辰○○
　　　　　　庚○○
　　　　　　壬○○
　　　　　　甲○○○
　　　　　　辛○○
　　　　　　寅○○
　　　　　　戊○○
　　　　　　乙○○
　　　　　　丙○○
　　　　　　癸○○
　　　　　　丑○○
再 審被 告　財政部臺北市國稅局
代　表　人　巳○○
上列當事人間因遺產稅事件，再審原告對本院中華民國92年8月
28日92年度判字第1120號判決提起再審之訴，本院判決如下：
　　主  文
再審之訴駁回。
再審訴訟費用由再審原告負擔。
　　理  由
緣再審原告之被繼承人高李綢於民國85年5月5日死亡，再審原告
於85年12月10日辦理遺產稅申報，經再審被告核定遺產總額為新
台幣（下同）1,813,283元，嗣再審被告依檢舉資料（協議書）
查獲再審原告等漏報遺產債權198,000,000元，乃併入核定遺產
總額為199,813,283元，淨額為184,595,283元，並按漏稅額77,7
90,641元，處1倍罰鍰77,790,641元。再審原告對核定其漏報遺
產債權198,000,000元表示不服，循序提起行政訴訟，經台北高
等行政法院90年度訴字第2804號及第2840號判決駁回，再審原告
提起上訴，經本院92年度判字第1120號判決上訴駁回。遂提起再
審之訴，茲摘兩造訴辯意旨於下：
再審原告起訴意旨略謂：
一、原確定判決有適用法規顯有錯誤者之再審事由，說明如下：
    (一)按我國遺產及贈與稅法規定應列入被繼承人遺產課稅範圍
    的，依本件行為時之法律，計有第1條：凡經常居住中華民
    國境內之中華民國國民，死亡時遺有財產者，應就其在中華
    民國境內外全部遺產，依本法規定，課徵遺產稅。經常居住
    中華民國境外之中華民國國民，及非中華民國國民，死亡時
    在中華民國境內遺有財產者，應就其在中華民國境內之遺產
    ，依本法規定，課徵遺產稅。第15條：被繼承人死亡前3年
    內贈與下列個人之財產，應於被繼承人死亡時，視為繼承人
    之遺產，併入其遺產總額，依本法規定徵稅：(1)被繼承人之
    配偶。(2)被繼承人依民法第1138條及第1140條規定之各順序
    繼承人。(3)前款各順序繼承人之配偶。次按遺產稅課徵時點
    ，依第10條第1項前段：遺產及贈與財產之計算，以被繼承
    人死亡時或贈與人贈與時之時價為準。(二)依上開法律規定，
    遺產稅之課徵標的，為被繼承人「死亡時」所遺留之財產以
    及「死亡前3年內贈與特定人」之財產甚明，若非上述時間
    範圍內所遺留之財產，即不得課徵遺產稅。(三)原事實審判決
    既認定：「第以高李綢原持有三德大飯店股票固於73年3月3
    日讓與其女即原告 (即再審原告，以下同)卯○○800,000股
    ，並於同年3月21日讓與訴外人楊子江900,000股，而原持有
    三德建材公司股票部分亦於66年8月20日修訂公司章程時分
    別轉讓5,775股與原告癸○○等7人，有讓股書、繳納證券交
    易稅代徵稅額自動報繳繳款書、股東投資變動情形表及變更
    登記事項卡暨股東名簿等影本可資參照。」等情。惟查：1.
    按本法稱贈與，指財產所有人以自己之財產無償給予他人，
    經他人允受而生效力之行為。又按以顯著不相當之代價，讓
    與財產、免除或承擔債務者，其差額部分。以贈與論，依本
    法規定，課徵贈與稅。為遺產及贈與稅法第4條第2項與同法
    第5條第2款，分別有明文規定。2.被繼承人高李綢原持有之
    三德大飯店股票於73年3月3日讓與其女即原告卯○○800,00
    0股，此係在高李綢死亡前之12年並非死亡前之3年，是否無
    償讓與？若無償讓與，依上開法律規定，應課贈與稅，而依
    遺產及贈與稅法第15條及第10條第2項之規定，不得視為被
    繼承人高李綢之遺產，此外並於同年3月21日讓與訴外人楊
    子江900,000股，該900,000股既讓與訴外人，更非高李綢死
    亡時之遺產，亦非無償讓與，上開二者絕非高李綢對卯○○
    與楊子江可請求返還之債權，更非高李綢對原告癸○○可請
    求之債權。3.上開所述73年間，高李綢將三德大飯店股份讓
    與卯○○與楊子江者，再審被告即被告（以下同）未能舉證
    證明係由原告癸○○處分（含轉讓），則當然係高李綢本人
    死亡前12年前之民國73年3月間，以自己之法律行為讓與其
    女卯○○與訴外人楊子江者，且有讓股書、繳納證券交易稅
    代徵稅額自動報繳繳款書、股東投資變動情形表及變更登記
    事項卡暨股東名簿等影本可資參照豈能如同原事實審判決，
    在再審被告未能舉證證明情形下，代替再審被告草率認定：
    「惟查高李綢之財產即原持有三德大飯店及三德建材公司股
    票既係由原告癸○○處分（含轉讓），則高李綢對原告癸○
    ○即有債權存在，且所謂遺產，凡一切有財產價值之權利均
    屬之，其形式不一而足，自包括債權在內，是高李綢於死亡
    時既遺有對原告癸○○之債權，當屬全體繼承人繼承之標的
    ，參以協議書第2條亦載明「高李綢之財產（三德大飯店，
    及三德建材股份有限公司）」等字樣，則被告以之計入遺產
    總額，尚非無據，．．．云云者」。4.職是之故，原確定判
    決諭知上訴駁回，即有適用上開遺產及贈與稅法顯有錯誤之
    再審事由。5.至於三德建材公司之高李綢所持股票，於66年
    8月20日分別轉讓與再審原告庚○○，己○○、癸○○與訴
    外人高黃春枝．．．等7人，參照原審卷即可明瞭尚有原告
    庚○○與己○○者，並非全係轉讓給原告癸○○或其子女者
    ，且有讓股書、繳納證券交易稅代徵稅額自動報繳繳款書、
    股東投資變動情形表及變更登記事項卡暨股東名簿等影本可
    資參照，上開轉讓既有上開證據證明，則未有證據證明非高
    李綢自己之意思時，即應予認定係高李綢之自己意思即自己
    為法律行為讓與原告庚○○、己○○等7人，並無證據證明
    係原告癸○○處分（含轉讓）者，上開之讓與，應認定係高
    李綢自己之法律行為所為者，倘若係無償者，依法應課贈與
    稅（該法第4條第2項參照）並非上開原審判決認定之高李綢
    對原告癸○○即有債權存在，係遺產．．．云云者，故此判
    決亦有適用法規顯有錯誤者之再審事由，併予明。
二、原事實審判決有不備理由或理由矛盾者之違背法令者，而原
    確定判決有適用法規顯有錯誤者或判決理由與主文顯有矛盾
    者之再審理由，說明如下：(一)原事實審判決係依再審被告所
    提出庚○○等人以協議書檢舉癸○○逃漏贈與稅而課徵再審
    原告等逃漏遺產稅等，進而認定原處分依法並無違誤，訴願
    決定予以維持，亦無不合，原告之訴難認有理由，自應予以
    駁回；而原確定判決，亦認定．．．求予廢棄，難認有理由
    ，應予駁回。然查：1.協議書僅第2項有高李綢之財產字樣
    ，其餘第1與第3至第7項均為癸○○、己○○兩家協議家族
    私人財產交換行為，上開第2項高李綢之財產（三德大飯店
    ，及三德建材股份有限公司）折算為新台幣162,000,000元
    ，再審原告主張高李綢死亡時及死亡前三年內已無三德大飯
    店及三德建材公司之股份，此亦為原事實審判決調查明確後
    所認定。2.退萬步言之，縱然認為高李綢死亡時，尚有三德
    大飯店及三德建材公司之股份或有此債權，依原事實審卷第
    185頁高李綢之三德大飯店股份係1,700,000股每股10元，股
    款計新台幣（下同）17,000,000元，又三德建材公司高李綢
    之股份依原事實審卷第199頁載明股數係5,775股亦為原事實
    審判決所認定而股款計5,775,000元，股款前者係1,700萬元
    ，後者係5,775,000元，兩者相加共計僅22,775,000元，與
    協議書第2項折算為162,000,000元，相差近14,000,000 元
    之鉅額差價，再審被告未舉證證明為何有近14,000,000元之
    鉅額差價，自屬與遺產及贈與稅法第10條第1項前段「．．
    ．遺產．．．之計算，以被繼承死亡時．．．之時價為準。
    」之規定相違背。原事實審判決亦未於理由加以說明，率然
    即為之如同再審被告之主張之認定，原事實審判決即有理由
    不備及理由矛盾之違法，原確定判決未注意及此，在判決理
    由就再審原告於行政訴訟上訴狀第7頁第5行起有詳述之上開
    上訴理由，未加以說明為何不採而未予以廢棄發回更審之理
    由，原確定判決即有適用法規顯有錯誤者及判決理由與主文
    顯有矛盾者之再審事由。3.又查原事實審判決認定高李綢原
    持有三德大飯店股票固於73年3月3日讓與其女即再審原告卯
    ○○800,000股，並於同年3月21日讓與訴外人楊子江900,00
    0股，．．．云云者，查股票係動產經交付並登記於公司股
    東名冊，即生移轉所有權之效力，為民法物權編及公司法所
    明定，原審判決竟與上開法律規定為相反之認定，認為上開
    高李綢之財產即原持有大飯店股票固於73年3月3日讓與其女
    即再審原告卯○○800,000股，並於同年3月21日讓與訴外人
    楊子江900,000股之股票既係由再審原告癸○○處分(含轉讓
    )，則高李綢對再審原告癸○○即有債權存在．．．云云者
    ，尤以高李綢於死亡前12年係以自己之法律行為讓與其女即
    再審原告卯○○與訴外人楊子江，將股票交付並登記於公司
    股東名簿上，原事實審判決之上開認定，即有理由不備與理
    由矛盾之違背法令者，又其認定亦有不適用民法物權編及公
    司法之違背法令者，原確定判決竟予以維持，而諭知上訴駁
    回之判決，即有適用法規顯有錯誤者之再審事由。
三、請廢棄本院及原審法院前原判決並撤銷訴願決定及原處分等
    語。
再審被告答辯意旨略謂：
一、關於本稅部分：
    (一)、按「經常居住中華民國境內之中華民國國民死亡時遺有
        財產者，應就其在中華民國境內境外全部遺產，依本法
        規定，課徵遺產稅。」、「本法稱財產，指動產、不動
        產及其他一切有財產價值之權利。」分別為行為時遺產
        及贈與稅法第1條第1項及第4條第1項所明定。
    (二)、查本案檢舉人提供協議書乙份，該協議書係因被繼承人
        高李綢遺產糾紛，向法院提起自訴，案經和解訂立協議
        書，協議書訂立日期係85年8月12日，在被繼承人高李
        綢死亡日85年5月5日之後，查與本件有關部分係協議書
        第2項，內容：「癸○○應將高李綢之財產（三德大飯
        店，及三德建材股份有限公司）折算為新台幣162,000,
        000元，按9份平分給付與（即每人新台幣18,000,000元
        ）１辛○○２壬○○３高達雅之繼承人４丑○○５庚○
        ○６辰○○７丁○○８高美禛９卯○○，上項金額並應
        於1996年8月12日給付完畢。…」，因在協議書第2項明
        確載有「高李綢之財產」等字樣，乃以本件在被繼承人
        高李綢之繼承人於繼承事實發生時，系爭遺產狀態已非
        股票，而依上列協議書內容及簽署協議書之11人，核定
        再審原告等漏報遺產債權為198,000,000元（18,000,00
        0×11=198,000,000），遂併入核定遺產總額為199,813
        ,283元，淨額為184,595,283元，並按漏稅額77,790,64
         1元，處1倍罰鍰77,790,641元。
    (三)、本件核定繼承人計15人，其中卯○○、壬○○、辰○○
        、庚○○、己○○、辛○○、子○○、寅○○、戊○○
        、乙○○、丙○○、丁○○、甲○○○等13人，主張高
        李綢於民國81年前即對於三德觀光大飯店股份有限公司
        （以下簡稱三德大飯店）及三德建材工業股份有限公司
        （以下簡稱三德建材公司）二家公司無任何股權或債權
        ，不能依據協議書第2條之記載，即認定再審原告等漏
        報被繼承人遺產「債權」198,000,000元，又縱認屬被
        繼承人遺產債權，金額亦應為162,000,000元等情；另
        癸○○及丑○○則主張被繼承人高李綢既已於民國66年
        8月間及73年3月間分別將三德建材公司股票及三德大飯
        店股票讓售他人，其本人死亡時已無持有股票等情。
    (四)、被繼承人高李綢之財產即原持有三德大飯店及三德建材
        公司股票既係由癸○○處分（含轉讓），則被繼承人對
        癸○○即有債權存在，是被繼承人於死亡時既遺有對癸
        ○○之債權，當屬全體繼承人之標的，且再審原告於一
        審準備程序及言詞辯論時均自承其母高李綢之財產遭癸
        ○○侵占，此次分配高李綢之財產尚不及應分得遺產之
        二十分之一等語，顯見系爭款項確係屬高李綢之遺產，
        亦非屬癸○○對再審原告之贈與，又該協議書既經再審
        原告等簽章同意，嗣取得系爭款項後，始否認其協議內
        容，其規避稅捐之意圖甚明；至再審原告等主張系爭遺
        產縱認屬被繼承人高李綢之遺產債權，金額亦應為162,
        000,000元乙節，查上述協議書經癸○○、己○○、辛
        ○○、壬○○、高達雅之繼承人、丑○○、庚○○、辰
        ○○、丁○○、高美禛及卯○○等11人簽署，協議書內
        載明癸○○應將高李綢之財產（三德大飯店及三德建材
        公司）折算為162,000,000元，按9份平分給付與（即每
        人18,000,000元）辛○○、壬○○、高達雅之繼承人、
        丑○○、庚○○、辰○○、丁○○、高美禛及卯○○等
        9人，而癸○○及己○○亦為繼承人之一，且依協議書
        第八條亦載明「…本協議書生效後，各立協議書人及家
        屬不再對先母高李綢在世之財產，提出任何主張」等字
        樣，足見己○○並未排除在外，而癸○○既負有給付義
        務，當已計入其應繼分，自無剔除之可能，再審被告以
        該等2人亦應折算各分得1份，故以簽署協議書之11人計
        算被繼承人高李綢之遺產「債權」198,000,000元，尚
        無違誤。
二、關於罰鍰部分：
    (一)、按「納稅義務人對依本法規定，應申報之遺產或贈與財
        產，已依本法規定申報而有漏報或短報情事者，應按所
        漏稅額處以1倍至2倍之罰鍰。」為行為時遺產及贈與稅
        法第45條所明定。
    (二)、查被繼承人高李綢於85年5月5日死亡，再審原告於85年
        12月10日辦理遺產稅申報，嗣經再審被告查獲再審原告
        漏報遺產債權198,000,000元，乃併入核定遺產總額為
        199,813,283元，淨額為184,595,283元，並按漏稅額77
        ,790,641元，處一倍罰鍰77,790,641元，徵諸首揭規定
        ，原處分罰鍰尚無不合。
    (三)、按當事人對於原確定判決不服，提起再審之訴，須有行
        政訴訟法第273條第1項所定各款情形之一者，方得為之
        。再審原告主張原判決適用法規顯有錯誤，惟查再審原
        告主張各節，業經本院逐一詳為審酌，予以論駁在案，
        並無判決適用法規錯誤之情形，再審原告一再就其在前
        程序起訴狀所述實體法律關係之理由反覆訴求，僅為再
        審原告法律見解之歧異，要難符合再審之理由，併予陳
        明。
三、請駁回再審之訴等語。
    理　由
一、本件為訴訟標的之權利、義務或法律上利益，為再審原告所
    共同之必要共同訴訟，爰依行政訴訟法第37條第1項第2款規
    定併列再審原告為15人，合先說明。
二、次按行政訴訟當事人對本院之判決提起再審之訴，必須該判
    決具有行政訴訟法第273條第1項所列各款情形之一者，始得
    為之。而該項第1款所謂適用法規顯有錯誤者，係指原判決
    所適用之法規與該案應適用之現行法規相違背或與解釋、判
    例有所牴觸者而言，至於法律上見解之歧異，再審原告對之
    縱有爭執，要難謂為適用法規錯誤，而據為再審之理由。本
    件再審原告因遺產稅事件，不服本院92年度判字第1120號判
    決，主張原判決有行政訴訟法第273條第1項第1款適用法規
    顯有錯誤之再審事由，提起再審之訴。經查原判決係以：「
    原審（臺北高等行政法院）斟酌全辯論意旨，及調查證據結
    果，以：死亡，上訴人（即再審原告，以下同）於同年12月
    10日辦理遺產稅申報，經被上訴人（即再審被告，以下同）
    核定遺產總額為1,813,283元，遺產淨額為0元，並核發遺產
    稅免稅證明書在案。嗣被上訴人依檢舉資料查核結果，認上
    訴人漏報遺產債權198,000,000元，乃合併核定遺產總額為
    199,813,283元，遺產淨額為184,595,283元，有85年度遺產
    稅核定通知書、遺產稅免稅證明書、法務部調查局臺北市調
    查處函及調查筆錄、協議書、讓股書、剪報等暨被上訴人查
    緝案件調查報告書、談話紀錄、遺產稅違章案件漏稅額計算
    表、審查報告、審查結果增減金額變更比較表、85年度遺產
    稅復查決定應補稅額更正註銷單等影本附於原處分卷可稽。
    查被上訴人認被繼承人死亡時留有遺產，係以上訴人於85年
    8月12日訂立之協議書為據。而被繼承人原持有三德大飯店
    股票固於73年3月3日讓與上訴人卯○○800,000股；同年3月
    21日讓與訴外人楊子江900,000股；原持有三德建材公司股
    票亦於66年8月20日修訂公司章程時分別轉讓5,775股與上訴
    人癸○○等7人，有讓股書、繳納證券交易稅代徵稅額自動
    報繳繳款書、股東投資變動情形表及變更登記事項卡暨股東
    名簿等影本可資參照。惟查被繼承人之財產即原持有三德大
    飯店及三德建材公司股票既係由上訴人癸○○處分（含轉讓
    ），則被繼承人對癸○○即有債權存在，且所謂遺產，凡一
    切有財產價值之權利均屬之，其形式不一而足，自包括債權
    在內，是被繼承人於死亡時既遺有對癸○○之債權，當屬全
    體繼承人繼承之標的，參以協議書第2條載明『高李綢之財
    產（三德大飯店，及三德建材股份有限公司）』等字樣，則
    被上訴人以之計入遺產總額，尚非無據。而上訴人庚○○等
    人所稱癸○○所給付與伊等之18,000,000元係屬贈與一節，
    不惟為癸○○所否認，且上訴人彼此間手足不睦，復有民、
    刑事訴訟纏訟多年，有臺灣臺北地方法院檢察署檢察官86年
    度偵字第25285號不起訴處分書、臺灣士林地方法院檢察署
    檢察官87年度偵字第5624號不起訴處分書、臺灣臺北地方法
    院86年度重訴字第1465號民事判決等影本在卷為憑，並為上
    訴人所不爭，衡情上訴人癸○○斷無平白無故將己所有之財
    產無償贈與其餘上訴人之理。至系爭遺產總額一節，查被繼
    承人死亡時之繼承人共計11人，除協議書第2條所載由上訴
    人癸○○給付上訴人己○○除外之其餘繼承人9人各18,000,
    000元及第6條上訴人辰○○原持有三德大飯店股份一節外，
    癸○○與己○○間復就新加坡三德有限公司、三德建材公司
    、三維建材工業股份有限公司、利臺證券股份有限公司之股
    票、股份及臺北市○○○路○段71號三德大樓不動產所有權
    等項達成協議，且協議書第8條亦載明『．．．本協議書生
    效後，各立協議書人及家屬不再對先母高李綢在世時之財產
    ，提出任何主張」等字樣，足見上訴人己○○並未排除在外
    ，而上訴人癸○○既負有給付義務，按理當已計入其應繼分
    ，自無剔除之可能，是被上訴人以最低金額即協議書第2條
    所載每人18,000,000元計算，認被繼承人之遺產「債權」為
    198,000,000元，即非無憑。從而被上訴人以上訴人漏報遺
    產債權198,000,000元，除合併核定遺產總額為199,813,283
    元，遺產淨額為184,595,283元外，並按所漏稅額處以1倍罰
    鍰，揆諸行為時遺產及贈與稅法第1條第1項、第4條第1項及
    第45條之規定，並無違誤，訴願決定予以維持，亦無不合，
    因將上訴人之訴駁回。按證據之證明力，事實審法院有衡情
    斟酌之權，苟已斟酌全辯論意旨及調查證據之結果，而未違
    背論理法則或經驗法則，自不得遽指為違法。原審就案內及
    其調查之證據，本於所得之心證，以系爭協議書第2條載明
    「高李綢之財產（三德大飯店，及三德建材股份有限公司）
    』等字樣，則被上訴人以之計入遺產總額，尚非無據。而上
    訴人庚○○等人所稱癸○○所給付與伊等之18,000,000元係
    屬贈與一節，不僅為癸○○所否認，衡情癸○○斷無平白無
    故將己所有之財產無償贈與其餘上訴人之理。至系爭遺產總
    額一節，以被繼承人死亡時之繼承人共計11 人，除協議書
    第2條所載由上訴人癸○○給付上訴人己○○除外之其餘繼
    承人9人各18,000,000元及第6條上訴人辰○○原持有三德大
    飯店股份一節外，癸○○與己○○間復就新加坡三德有限公
    司、三德建材公司、三維建材工業股份有限公司、利臺證券
    股份有限公司之股票、股份及臺北市○○○路○段71號三德
    大樓不動產所有權等項達成協議，且協議書第8條亦載明『
    ．．．本協議書生效後，各立協議書人及家屬不再對先母高
    李綢在世時之財產，提出任何主張』等字樣，足見上訴人己
    ○○並未排除在外，而上訴人癸○○既負有給付義務，按理
    當已計入其應繼分，自無剔除之可能，是被上訴人以最低金
    額即協議書第2條所載每人18,000,000元計算，認被繼承人
    之遺產『債權』為198,000,000元，即非無憑，已如前述，
    尚與論理法則及經驗法則無違，難謂原判決違背法令情事。
    上訴意旨，無非就被繼承人於85年5月5日死亡時是否遺有系
    爭遺產及該遺產總額之事實為爭執，並指原判決有『認定事
    實不依證據』、『未依職權調查證據』、『認定證據與卷證
    不符』、『判決不備理由或理由矛盾』、『判決不適用法規
    或適用不當』等違背法令情事云云。惟查，依卷附85年8月
    12日經上訴人共同簽名之協議書，已明確記載『癸○○應將
    高李綢之財產折算為162,000,000元，按9份平分給付與（其
    餘上訴人），．．．上述應付之金額，由癸○○個人支付，
    不得以三德飯店及三德建材兩公司之資金運用』；『本協議
    書生效後，各立協議書人及家屬不再對先母高李綢（被繼承
    人）在世時之財產，提出任何主張』；癸○○並同時開立2
    張支票交付己○○簽收；而上訴人庚○○等雖指上開財產係
    癸○○所贈與，惟為癸○○所否認。據此，已足以認定上訴
    人庚○○等於被繼承人死亡後，確有平分並取得系爭協議書
    所載被繼承人之財產（遺產）之事實。從而被上訴人以被繼
    承人高李綢死亡後，上訴人協議平分被繼承人財產之數額，
    合併上訴人前所申報之數額，核算上訴人漏報之遺產總額及
    計算其淨額，並按所漏稅額處以1倍之罰鍰，於法洵無違誤
    。又本件上訴人對被繼承人之財產既經達成協議，言明不再
    對被繼承人在世時之財產提出任何主張，則癸○○係依何種
    法律關係取得或保有被繼承人之財產，自無調查審究之必要
    。上訴論旨，仍執陳詞，就原審取捨證據、認定事實之職權
    行使，斤斤指摘原判決有違背法令情事，求予廢棄，難認有
    理由，應予駁回。」等語作為判決理由，經核原判決所適用
    之法規與該案應適用之現行法規並無相違背，與解釋、判例
    均無相牴觸者之情形。再審原告仍執陳詞就原審取捨證據、
    認定事實之職權行使，妄加指摘原判決有適用法規顯有錯誤
    ，核無足採，而原判決亦無行政訴訟法第273 條第1項第2款
    判決理由與主文顯有矛盾之再審事由。再審原告持其主觀法
    律見解之歧異，對原判決縱有爭執，要難謂為適用法規錯誤
    ，而據為再審理由。從而本件再審起訴意旨為無再審理由，
    應予駁回。
據上論結，本件再審之訴為無理由，爰依行政訴訟法第278條第2
項、第98條第3項前段，判決如主文。
中    華    民    國    94    年    4    月    7      日
                  第四庭審判長法  官　徐　樹　海
                              法  官　高　啟　燦
                              法  官　吳　錦　龍
                              法  官　黃　合　文
                              法  官　林  茂  權
以  上  正  本  證  明  與  原  本  無  異
中    華    民    國    94    年    4    月    8      日
　　　　　　　　　　　　　　　書記官　張　雅　琴
